【裁判字號】    97,醫,13
【裁判日期】    970721
【裁判案由】    損害賠償
【裁判全文】
臺灣臺中地方法院民事裁定                97年度醫字第13號
原      告  甲○○
                        樓
被      告  乙○○
訴訟代理人  周春霖  律師
上列被告因違反醫師法刑事案件（本院96年度沙簡字第300號）
，經原告提起刑事附帶民事訴訟請求損害賠償（本院97年度沙簡
附民字第18號），本院沙鹿簡易庭裁定移送前來，本院裁定如下
：
    主   文
原告之訴及假執行之聲請均駁回。
    理   由
一、按因犯罪而受損害之人，於刑事訴訟程序得附帶提起民事訴
    訟，對於被告及依民法負賠償責任之人，請求回復其損害，
    刑事訴訟法第487條第1項定有明文。又因犯罪而受損害之人
    ，於刑事訴訟程序固得附帶提起民事訴訟，對於被告請求回
    復其損害，但其請求回復之損害，以被訴犯罪事實所生之損
    害為限，故提起是項訴訟，須限於起訴之犯罪事實侵害個人
    私權，致生損害者，始得為之。否則縱令得依其他事由，提
    起民事訴訟，亦不得於刑事訴訟程序附帶為此請求，第一審
    刑事庭依刑事訴訟法第508條第1項，移送民事庭之附帶民事
    訴訟，其提起合法與否，自應依刑事訴訟法予以判斷，不得
    於移送民事庭後，將關於獨立民事訴訟追加他訴之法規，溯
    及於附帶民事訴訟提起之時而適用之，遂認附帶民事訴訟為
    合法。最高法院著有23年附字第248號、41年台上字第50號
    及60年台上字第633號判例參照。再者，移送民事庭之附帶
    民事訴訟，應適用民事訴訟法，縱移送前提起此項訴訟不合
    刑事訴訟法第487條所定之要件，而有同法第502條第1項關
    於訴之不合法規定情形，亦應依民事訴訟法第249條第1項第
    6款之規定，以裁定駁回之。
二、本件原告起訴主張略以：原告於民國96年5月5月15日及同年
    月21日，至被告設於台中縣梧棲鎮○○路○段827巷25號之「
    金龍堂國術館」求診，被告竟以針扎刺原告背部脊椎並推拿
    ，致原告脊椎藥物細菌感染，目前無藥可根治，不定時病發
    ，行走尚須穿鐵衣扶持，被告所為致原告受有損害，醫藥費
    及看護費新臺幣（下同）239,661元，勞動能力喪失及精神
    賠償3,320,000元，以上總計3,559,661元。爰依侵權行為法
    律關係，訴請被告應賠償原告3,559,661元及自起訴狀繕本
    送達翌日起至清償日止，按年利率5%計算之利息；並陳明願
    供擔保請准宣告假執行。
三、經查，本件原告雖係依侵權行為法律關係，主張其個人私權
    因被告過失傷害邱盛琪致重傷而受有損害。然按醫師法第28
    條前段「未取得合法醫師資格，擅自執行醫療業務」之罪，
    所侵害者為國家社會法益，與傷害罪之侵害個人法益者，尚
    有不同，其性質亦不吸收傷害罪在內（最高法院72年度台上
    字第792號裁判參照），本件被告因違反醫師法刑事案件，
    經本院沙鹿簡易庭以96年度沙簡字第300號刑事判決係論處
    被告違反醫師法第28條前段「未取得合法醫師資格，擅自執
    行醫療業務」之罪，並未涉及被告傷害原告之事實，此有該
    案判決書暨檢察官聲請簡易判決處刑書各1紙附卷可稽，則
    原告主張伊因被告之過失傷害而受有損害，乃在該刑事訴訟
    程序提起附帶民事訴訟，請求被告賠償因傷所受損害，核與
    刑事訴訟法第487條第1項之規定不合，應予駁回。原告之訴
    既經駁回，其假執行之聲請亦失所附麗，應併駁回之。
四、本件係原告提起刑事附帶民事訴訟，經本院刑事庭依刑事訴
    訟法第504條第1項移送前來，依同條第2項規定免納裁判費
    ，本件訴訟中兩造亦未另行支出訴訟費用，爰不贅為訴訟費
    用負擔之諭知，附此敘明。
五、依民事訴訟法第249條第1項第6款，裁定如主文。
中    華    民    國    97    年    7     月    21    日
                  民事第二庭  法  官  楊國精
正本係照原本作成。
如不服本裁定，應於送達後10日內向本院提出抗告狀，並繳納抗
告裁判費新臺幣1,000元。
中    華    民    國    97    年    7     月    21    日
                              書記官


司法院資訊處製作；財團法人民間司法改革基金會備份。
